【裁判字號】    89,易,79
【裁判日期】    891031
【裁判案由】    竊盜
【裁判全文】
臺灣澎湖地方法院刑事判決                            八十九年度易字第七九號
    公  訴  人  臺灣澎湖地方法院檢察署檢察官
    被      告  甲○○
右列被告因竊盜案件，經檢察官聲請簡易判決處刑（八十九年度偵字第四０五號），
經本院馬公簡易庭認不宜以簡易判決處刑，移送本院改依通常程序審理，判決如左：
    主  文
甲○○竊盜，處有期徒刑肆月，緩刑貳年。
    事  實
一、甲○○意圖為自己不法所有，於民國八十九年八月十八日九時五十分許，在澎湖
    區漁會補網場，竊取澎湖縣政府農漁局所保管之漁網六件（共計價值約新台幣六
    千元），隨後將上開漁網置於其所有之「新昇發號」漁船上，並駛離現場。嗣經
    海岸巡防人員循線於澎湖縣馬公第二漁港查獲。
二、案經行政院海岸巡防署海洋巡防總局乙○○○○報請臺灣澎湖地方法院檢察署檢
    察官聲請簡易判決處刑，經本院馬公簡易庭認不宜以簡易判決處刑，移送本院改
    依通常程序審理。
    理  由
一、訊據被告甲○○固坦承有拿取漁網之事實，惟矢口否認有何竊盜犯行，辯稱：伊
    以為那些漁網是沒有人的云云。惟證人即行政院海洋巡防署海洋巡防隊乙○○○
    ○隊員高俊傑已證稱：伊有當場告知被告上開漁網係縣政府所有，不得私取，被
    告竟仍執意拿取，並將上開漁網放置於其所有之「新昇發號」漁船上後，駛離現
    場等語，是以被告辯稱以為上開漁網係無主物云云，係事後卸責之詞，不足採信
    。此外，並有贓物領據一紙附卷足稽。本案事證明確，被告犯行堪予認定。
二、核被告甲○○所為，係犯刑法第三百二十條第一項之普通竊盜罪。爰審酌被告圖
    利行竊之動機、目的、犯後態度等情及其他一切情狀，量處如主文所示之刑。又
    被告前未曾受有期徒刑以上刑之宣告，有本院被告全國前案紀錄表在卷足參，其
    經此追訴審判，當知警惕而無再犯之虞，本院認被告所受宣告刑以暫不執行為適
    當，依刑法第七十四條第一款規定併予宣告緩刑二年，用啟自新。又本件公訴人
    雖具體求刑有期徒刑六月並為緩刑之宣告，惟審酌被告並無前科，且所竊財物價
    值不高，係因一時失慮，偶罹犯行，本院認處以有期徒刑四月並為緩刑之宣告方
    屬適當，併此敘明。
本案經檢察官馬中琍到庭執行職務。
據上論斷，應依刑事訴訟法第二百九十九條第一項前段，刑法第三百二十條第一項、
第七十四條第一款、罰金罰鍰提高標準條例第一條前段，判決如主文。
中      華      民      國      八十九      年      十      月  三十一  日
                                臺 灣 澎 湖 地 方 法 院 刑 事 庭
                                      法      官  李    宛    玲
右正本證明與原本無異。
如不如本判決，應於判決送達後十日內，向本院提出上訴狀（須附繕本）。
中      華      民      國      八十九      年     十一     月    二    日
                                      書  記  官  劉    竹    苞
附錄本判決論罪法條：
刑法第三百二十條第一項：
意圖為自己或第三人不法之所有，而竊取他人之動產者，為竊盜罪，處五年以下有期
徒刑、拘役或五百元以下罰金。


司法院資訊處製作；財團法人民間司法改革基金會備份。
